臺灣高等法院高雄分院刑事判決　　　　 94年度上訴字第528號
上　訴　人
即　被　告　甲○○
上列上訴人因違反毒品危害防制條例案件，不服臺灣高雄地方法
院94年度訴字第441 號中華民國94年3 月21日第一審判決（起訴
案號：臺灣高雄地方法院檢察署93年度毒偵字第7416號），提起
上訴暨併案審理（併案案號：同署94年度毒偵字第3021號），本
院依簡式審判程序判決如下：
    主  文
原判決撤銷。
甲○○連續施用第一級毒品，累犯，處有期徒刑壹年。扣案海洛
因壹包（驗後淨重零點壹柒公克、空包裝重零點壹捌伍公克）及
殘留海洛因針筒壹支，均沒收銷燬之。
    事  實
一、甲○○前於民國85年間，因搶奪案件，經臺灣高雄地方法院
    以85年度少訴字第71號判處有期徒刑1 年8 月，緩刑5 年確
    定；又於88年間因偽造文書案件，經臺灣高雄地方法院以88
    年度雄簡字第182 號判處有期徒刑3 月確定，嗣經撤銷前開
    緩刑而入監執行，甫於90年3 月31日縮短刑期假釋期滿，未
    經撤銷視為執行完畢；復於92年間因施用毒品案件，經臺灣
    高雄地方法院以92年度毒聲字第2181號裁定送觀察勒戒後，
    認無繼續施用傾向，於92年6 月23日觀察、勒戒滿執行完畢
    ，由臺灣高雄地方法院檢察署檢察官於同日，以92年度毒偵
    緝字第369 號為不起訴處分確定；又於93年間因竊盜及施用
    第一、二級毒品案件，經臺灣高雄地方法院於分別判處有期
    徒刑1 年確定，現執行中。詎其仍不知悔改，於前開觀察、
    勒戒執行完畢釋放後5 年以內，另基於施用第一級毒品海洛
    因之概括犯意，自93年11月29日上午10時55分許起，至94
    年2 月20下午6 時許止（不含公權力拘束期間），連續在高
    雄縣鳳山市○○路與鳳南路口之台塑加油站廁所內或高雄市
    三民區義民廟內廁所，以將海洛因置於針筒注射身體之方式
    ，施用第一級毒品海洛因多次。先後於93年11月29日上午11
    時許，在上址台塑加油站為警查獲，並扣得其所有之第一級
    毒品海洛因1 包（驗後淨重0.17公克、空包裝重0.18公克）
    及殘留有海洛因之針筒1 支。又於94年2 月21日下午3時 許
    ，在高雄市○○區○○路470 號前為警查獲，始悉上情。
二、案經高雄市政府警察局小港分局、高雄市政府警察局苓雅分
    局報請臺灣高雄地方法院檢察署檢察官偵查起訴暨移送併案
    審理。
    理  由
一、右揭事實，迭據被告甲○○於警詢、原審及本院審理中坦承
    不諱，且被告先後2 次為警查獲後經採集其尿液送請高雄市
    立凱旋醫院檢驗結果，確呈嗎啡陽性反應，有高雄市立凱旋
    醫院93年12月10日及94年3 月7 日出具之濫用藥物尿液檢驗
    報告暨高雄市政府小港分局及苓雅分局嫌疑人尿液代碼與姓
    名對照表各1 紙在卷可憑，而扣案疑似海洛因粉末經送請法
    務部調查局鑑驗結果，確係含有第一級毒品海洛因成分（驗
    後淨重0.17公克、空包裝重0.18公克），有法務部調查局鑑
    定通知書1 紙在卷可憑（見偵查卷第5 頁）；又扣案針筒1
    支經送高雄醫學大學附設中和紀念醫院檢驗結果，呈第一級
    毒品海洛因陽性反應，有該院94年3 月1 日編號0000-000號
    檢驗報告1 紙附卷可參（見原審卷第27頁），按人體投與海
    洛因後，迅速水解轉變為嗎啡，再循嗎啡之代謝途徑，排出
    體外，百分之50以上於8 小時內，自尿中排出，百分之90於
    24小時內，自尿中排出，此經行政院衛生署藥物食品檢驗局
    以（80）藥檢壹字第05695 號函釋明確；並有扣案海洛因粉
    末1 包及針筒1 支扣案可憑。足認被告自白與事實相符，應
    堪採信。又被告前於92年間因施用毒品案件，經原審以92年
    度毒聲字第2181號裁定送觀察勒戒後，認無繼續施用傾向，
    於92年6 月23日觀察、勒戒滿執行完畢之事實，有臺灣高等
    法院被告全國前案紀錄表在卷可稽。被告於前開觀察、勒戒
    執行完畢釋放後，5 年內再犯毒品危害防制條例第10條之罪
    ，事證明確，應予論科。
二、查海洛因係毒品危害防制條例第2 條第2 項第1 款所稱之第
    一級毒品，不得持有、施用。核被告施用海洛因之行為，係
    犯該條例第10條第1 項之施用第一級毒品罪。被告持有海洛
    因後，進而施用，其持有之低度行為應為施用之高度行為所
    吸收，不另論罪。被告所為數行為，時間緊接，所犯罪名相
    同，顯係出於概括之犯意為之，為連續犯，爰依刑法第56條
    之規定以一罪論，並加重其刑。公訴人雖僅就93年11月29日
    之犯罪行為起訴，餘者未起訴，但連續犯為裁判上一罪，檢
    察官就犯罪事實一部起訴，依刑事訴訟法第267 條規定，其
    效力及於全部，法院自屬有權一併審理。又被告於85年間，
    因搶奪案件，經原審以85年度少訴字第71號判處有期徒刑1
    年8 月，緩刑5 年確定，又於88年間因偽造文書案件，經臺
    灣高雄地方法院以88年度雄簡字第182 號判處有期徒刑3 月
    確定，嗣經撤銷前開緩刑而入監執行，甫於90年3 月31日縮
    短刑期假釋期滿，未經撤銷視為執行完畢，有臺灣高雄地方
    法院檢察署刑案資料查註紀錄表及臺灣高等法院被告全國前
    案紀錄表各1 份在卷可憑，其於5 年內再犯有期徒刑以上之
    本罪，為累犯，應依刑法第47條之規定遞加重其刑。
三、原審論處被告罪刑，固非無見，惟查被告自93年11月29日經
    本檢察官飭回後至94年2 月20日止施用第一級毒品海洛因部
    分，與檢察官起訴部分有連續犯裁判上一罪關係，原審未及
    審理，尚有未洽，被告上訴意旨，指摘原判決未及就併案部
    分審理，為有理由，自應由本院撤銷改判。茲審酌被告曾因
    施用毒品，經觀察、勒戒執行完畢，仍不知悔改警惕，猶繼
    續施用毒品，顯缺乏戒除惡習決心，惟念其犯後坦承犯行，
    尚知悔悟，且施用毒品乃自戕行為，及對社會危害性等一切
    情狀，量處如主文第2 項所示之刑，以資懲儆。至扣案第一
    級毒品海洛因1 包（驗後淨重0.17、空包裝袋重0.18公克）
    係第一級毒品海洛因，包裝袋因海洛因毒品附著於包裝上剝
    離不易，應將包裝之整體視為海洛因毒品，扣案殘留海洛因
    之針筒1 支，亦因有海洛因毒品殘渣附著於上剝離不易，應
    將之整體視為毒品，均應依毒品危害防制條例第18條第1 項
    前段規定，不問屬於犯人與否，沒收銷燬之。至於送驗耗損
    之海洛因，既已滅失不存在，自無宣告沒收銷燬之必要，附
    此敘明。
據上論結，應依刑事訴訟法第369 條第1 項前段、第364 條、第
299 條第1 項前段，毒品危害防制條例第10條第1 項、第18條第
1 項前段，刑法第11條、第56條、第47條，判決如主文。
本案經檢察官陳建年到庭執行職務。
中　　華　　民　　國　　94　　年　　5 　　月　　27　　日
                  刑事第三庭    審判長法  官  周賢銳
                                      法  官  謝宏宗
                                      法  官  黃仁松
以上正本證明與原本無異。
如不服本判決應於收受本判決後10日內向本院提出上訴書狀，其
未敘述上訴理由者，並得於提起上訴後10日內向本院補提理由書
狀（均須按他造當事人之人數附繕本）「切勿逕送上級法院」。
中　　華　　民　　國　　94　　年　　5 　　月　　27　　日
　　　　　　　　　　　　　　　　　　　書記官  高惠珠
附錄本件判決論罪科刑法條：
毒品危害防制條例第10條第1項。
施用第一級毒品者，處6月以上5年以下有期徒刑。
